臺灣臺中地方法院刑事判決　　　　　　　　　　　　　九十年度交易字第四一九號
　　公　訴　人　臺灣台中地方法院檢察署檢察官
　　被　　　告　乙○○
右列被告因過失致人於死案件，經檢察官提起公訴（九十年度偵字第九三六九號），
及移送併辦（九十年度偵字第一０五七二號），本院判決如左：
    主  文
乙○○因過失致人於死，處有期徒刑陸月，如易科罰金以佰元折算壹日。
    事  實
一、乙○○於民國八十九年十一月十四日上午九時許，在苗栗縣通霄鎮飲用兩瓶啤酒
    後，明知服用酒類後其酒精濃度過量已不得駕車，竟仍駕駛車牌號碼三Ｊ─七七
    ０七號自小客貨車，由苗栗往台中方向行駛，於同日上午十時五十分許，沿台中
    縣清水鎮○○路由北往南方向行駛途經中華路與南社路口時，應注意行車速度，
    應依標誌之規定；汽車行駛時駕駛人應注意車前狀況，並隨時採取必要之安全措
    施；汽車行駛至交岔路口直行車尚未進入交岔路口，而轉彎車已達中心處開始轉
    彎，直行車應讓轉彎車先行，且依當時情形並無不能注意之情形，竟疏未注意該
    交岔路口狀況而以超過速限時速七十公里之時速向前行駛，適甲○○騎乘車牌號
    碼ＪＳＢ--六五六號機車附載蔡嘉衿，沿台中縣清水鎮○○路由南向北方向行駛
    欲左轉南社路，致乙○○所駕駛之前揭自小客貨車因煞車不及而撞及已完成左轉
    欲進入南社路甲○○所駕駛之上開機車，致蔡嘉衿因車禍致頭頸部外傷、胸部外
    傷造成顱內出血、胸腔內出血死亡，甲○○受有右側鎖骨骨折、右側脛朏體骨折
    、骨盆骨折、頭部外傷合併硬腹膜上出血、下頷骨骨折、合併多顆牙齒脫落、右
    小腿撕裂傷、全身多處大面積擦傷等傷害（甲○○受傷部分經檢察官移送本院併
    辦後經告訴人甲○○具狀撤回告訴），乙○○則於犯罪被發覺前, 以電話向警方
    報案自首而自願接受裁判。
二、案經乙○○於犯罪後未發覺前，向警自首，由台中縣警察局清水分局報請台灣台
    中地方法院檢察署檢察官相驗後自動檢舉偵查起訴及被害人甲○○訴請公訴人移
    送併辦。
    理  由
一、右開事實，業據被告乙○○坦承不諱，核與被害人甲○○指述及現場目繫證人林
    裕凱、林肇源、吳秉權證述之情節大致相符，並有道路交通事故調查報告表一紙
    及現場、車輛照片九張附卷可稽，而被告經送往沙鹿童綜合醫院救治時，經抽血
    檢驗後發現，其血液中所含酒精濃度高達六一ＭＧ／ＤＬ（換算成酒後吐氣所含
    酒精成份為每公升０．三０五毫克），亦有該院急診生化檢驗單一紙在卷足憑。
    且被害人蔡嘉衿係因車禍致頭頸部外傷、胸部外傷造成顱內出血、胸腔內出血死
    亡，亦經本檢察官督同檢驗員相驗明確，有相驗屍體證明書、驗斷書及勘驗筆錄
    各一份在卷可憑。且被告確有超速之事實，亦據證人林裕凱證稱：自小客車車速
    至少在九十公里以上等語；證人林肇源則證稱：自小客車車速很快等語，且依卷
    附道路交通事故調查報告表可知被告所駕駛自小客車撞擊甲○○所騎乘之機車後
    仍往右前方行進，造成甲○○所騎乘機車之刮地痕長達四十六．六公尺及共長達
    數十公尺之剎車痕（部分道路因機車卡住之原因而無剎車痕），顯見被告之行車
    時速應確高於七十公里。按汽車駕駛人酒精濃度過量不得駕駛汽車；在汽車行車
    速度應依標誌之規定；汽車行駛時，駕駛人應注意車前狀況並採取必要之安全措
    施；汽車行駛至交岔路口直行車尚未進入交岔路口，而轉彎車已達中心處開始轉
    彎，直行車應讓轉彎車先行，道路交通管理處罰條例第三十五條第一項第一款、
    道路交通安全規則第九十三條第一項、第九十四條第三項、第一百零二條第一項
    第六款後段分別定有明文。被告乙○○於飲酒後明知不得再駕車上路，惟其仍違
    反規定駕駛前開自小客車，其於駕車行駛至肇事路口時，自應注意上開交通安全
    規則之規定，且依當時情形並無不能注意之情形，竟疏未注意前揭規定超速前行
    以致肇事，致被害人蔡嘉衿因此死亡，被告應有過失，且被告乙○○之過失行為
    與被害人蔡嘉衿死亡間，均具有相當因果關係。本件經送台灣省台中縣區車輛行
    車事故鑑定委員會鑑定結果，亦認被告乙○○酒精濃度過量駕駛自小客貨車途經
    肇事地段未注意車前情況謹慎行駛，且超速駕車，致發現有機車迎面駛來先進入
    交岔路口內左轉時，立即向右偏並煞車（煞車痕長十七．一公尺，煞車痕起點尚
    未達路口停止線），於煞車中即重撞甲○○駕駛之機車，再推撞機車刮地長達四
    十六．六公尺，自小客車推撞機車偏入慢車道後再煞車左輪長達二十．二公尺、
    右輪長十三公尺後始停車，故被告酒精濃度過量駕駛自小客貨車超速未注意車前
    情況，撞及先駛入路口內左轉之機車為肇事主因，有該會九十年五月十日中縣鑑
字第九０００六八號函可憑，被告犯行應堪認定。
二、核被告所為，係犯刑法第二百七十六條第一項之過失致死罪。被告酒醉駕車，應
    依道路交通管理處罰條例第八十六條第一項之規定加重其刑。被告於犯罪後，即
    於該管公務員發覺前，向警方報案，有台中縣警察局清水分局相驗案件初步調查
    報告表可憑，應依法減輕其刑，並先加後減之。爰審酌被告過失程度之輕重、被
    告肇事後態度、及肇事後被告已與被害人家屬達成民事和解（參卷附調解書）並
    賠償損害等一切情狀，量處如主文所示之刑，並諭知易科罰金之折算標準，以資
    懲儆。至被告因同一個過失行為致被害人甲○○受傷部分，既據告訴人甲○○具
    狀表示撤回告訴（有撤回狀附卷可稽），而此部分與前開論罪部分有裁判上一罪
    之關係，爰不另為不受理之判決。
據上論斷，應依刑事訴訟法第二百九十九條第一項前段、刑法第二百七十六條第一項
、第六十二條前段、第四十一條第一項前段，道路交通管理處罰條例第八十六條第一
項，罰金罰鍰提高標準條例第一條前段、第二條前段，判決如主文。
中      華      民      國      九十一      年      八      月    廿六  日
                            台灣台中地方法院交通法庭
                                        法  官    王  靜  秋
右正本證明與原本無異。
如不服本判決，應於送達後十日內向本院提出上訴狀（須附繕本），上訴於台灣高等
法院台中分院。
                                        書記官
中      華      民      國      九十一      年      八      月    廿六  日
附錄論罪科刑法條
刑法第二百七十六條第一項
    因過失致人於死者，處二年以下有期徒刑、拘役或二千元以下罰金。
